臺灣臺南地方法院刑事判決　　　　　　　 96年度訴字第907號
公　訴　人　臺灣臺南地方法院檢察署檢察官
被　　　告　甲○○
上列被告因毒品危害防制條例案件，經檢察官提起公訴（九十六
年度毒偵緝字第一四七號、第一四八號），暨移送併辦（併辦案
號：九十六年度營毒偵字第二六八號、第三０六號、第三七五號
），被告於本院調查時，為有罪之陳述，經本院裁定由受命法官
獨任以簡式審判程序審理，並判決如下：
    主  文
甲○○施用第一級毒品，累犯，處有期徒刑壹年，扣案第一級毒
品海洛因零點零玖公克（驗餘淨重）沒收銷燬之、注射針筒伍支
沒收之；又施用第二級毒品，累犯，處有期徒刑陸月；應執行有
期徒刑壹年肆月，扣案第一級毒品海洛因零點零玖公克（驗餘淨
重）沒收銷燬之、注射針筒伍支沒收之。
    事  實
一、甲○○前因施用毒品案件，經臺灣臺東地方法院以八十八年
    度毒聲字第三五三號刑事裁定令入戒治處所施以強制戒治，
    嗣經同院以八十九年度毒聲字第三一一號刑事裁定停止戒治
    交付保護管束，並於民國八十九年九月三十日交付保護管束
    期滿。甲○○復於九十四年間因施用第一級毒品、第二級毒
    品案件，經臺灣高雄地方法院九十四年度訴字第一０八四號
    刑事判決分別判處有期徒刑八月、四月，並與甲○○另犯之
    妨害性自主案件，合併定應執行有期徒刑四年九月確定，嗣
    於九十五年七月二十八日執行完畢。甲○○仍不知悔改，基
    於反覆施用第一級毒品海洛因之犯意，自九十六年三月初某
    日起，至同年五月十五日止，在臺南縣新營市○○街一三六
    巷二四之三號、臺南縣新營市○○路一之一五０號等處，以
    將第一級毒品海洛因放入注射針筒內，並以注射之方式，施
    用第一級毒品海洛因多次。甲○○另基於反覆施用第二級毒
    品安非他命之犯意，自九十六年三月初某日起，至同年六月
    二十四日止，在上開處所，以將第二級毒品安非他命置入玻
    璃球（未據扣案）燒烤方式，施用第二級毒品安非他命多次
    。嗣為警分別於九十六年三月十八日十七時十分許、同年三
    月二十九日十五時三十五分許、同年五月十六日十六時四十
    分許、同年六月十二日二十三時二十五分許、同年六月二十
    七日十七時三十分許，分別在臺南縣新營市土庫里往後壁鄉
    ○○道路、嘉義縣鹿草鄉○○道路南向北鹿草村路段、嘉義
    市○○路○段五三一號、台南縣東山鄉聖賢村頂窩南一００
    線、台南縣新營市○○路富邦銀行前等處查獲，並扣得第一
    級毒品海洛因０‧０九公克（驗餘淨重）與甲○○所有，且
    供其預備施用第一級毒品海洛因所用之注射針筒五支等物。
二、案經台南縣警察局新營分局及嘉義警察局水上分局報告台灣
    台南地方法院檢察署檢察官偵查起訴暨移送併辦。
    理  由
一、上揭犯罪事實業據被告甲○○於本院審理時供承不諱，且被
    告為警查獲並經警為其採尿送驗後，其尿液亦呈現第一級毒
    品海洛因於人體新陳代謝後殘存之嗎啡及第二級毒品安非他
    命之陽性反應等情，業有長榮大學確認報告及高雄市立凱旋
    醫院濫用藥物尿液檢驗報告各件在卷可參。參以被告為警查
    獲之際，所扣得之物，確為第一級毒品海洛因等情，亦經法
    務部調查局鑑定屬實，有該局九十六年四月十四日調科壹字
    第０九六二三０三三八七０號鑑定書一份在卷可稽，綜此，
    被告於本院審理中審理時之自白與事實相符，應堪採信。被
    告施用第一級毒品海洛因及第二級毒品安非他命之犯行均已
    臻明確，堪以認定，應依法論科。
二、按犯毒品危害防制條例第十條之罪者。檢察官應聲請法院裁
    定，或少年法院（地方法院少年法庭）應先裁定，令被告或
    少年入勒戒處所觀察、勒戒，其期間不得逾二月。觀察、勒
    戒後，檢察官或少年法院（地方法院少年法庭）依據勒戒處
    所之陳報，認受觀察、勒戒人無繼續施用毒品傾向者，應即
    釋放，並為不起訴之處分或不付審理之裁定；認受觀察、勒
    戒人有繼續施用毒品傾向者，檢察官應聲請法院裁定或由少
    年法院（地方法院少年法庭）裁定令入戒治處所強制戒治，
    其期間為六個月以上，至無繼續強制戒治之必要為止。但最
    長不得逾一年。依前項規定為觀察、勒戒或強制戒治執行完
    畢釋放後，五年後再犯第十條之罪者，適用本條前二項之規
    定，毒品危害防制條例第二十條定有明文。另按毒品危害防
    制條例第二十條第三項之立法說明：「觀察、勒戒或強制戒
    治五年後再犯者，顯見前所實施之觀察、勒戒或強制戒治，
    已足以遮斷其施用毒品之癮，為期自新及協助其斷除毒癮，
    對此五年後再犯者，爰明定仍適用初犯之規定，先經觀察、
    勒戒、強治戒治之程序」等語，核其立法目的，無非係認對
    施用毒品者之處遇，僅就「初犯」及「初犯經觀察、勒戒或
    強制戒治執行完畢釋放後，五年後再犯（即有五年之戒斷期
    ）」二者，始有追訴條件之限制，至其餘之施用毒品案件，
    均應依法追訴。從而，倘施用毒品者於初犯經觀察、勒戒等
    程序完畢後，旋即另行起意，於五年內迭次更犯施用毒品案
    件，並經檢察官提起公訴，縱其本次所犯施用毒品案件距前
    次觀察、勒戒等程序執行完畢已逾五年，然揆諸前揭立法目
    的，該施用毒品者既於五年內迭次更犯施用毒品案件，本次
    所犯即無所謂五年戒斷期之存在，要難認係「五年後再犯」
    ，自無再觀察、勒戒等程序之必要。最高法院九十五年度台
    非字第一七四號著有判決可資參照。查被告前因施用毒品案
    件，經臺灣臺東地方法院以八十八年度毒聲字第三五三號刑
    事裁定令入戒治處所施以強制戒治，嗣經同院以八十九年度
    毒聲字第三一一號刑事裁定停止戒治交付保護管束，並於民
    國八十九年九月三十日交付保護管束期滿。被告復於九十四
    年間因施用第一級毒品、第二級毒品案件，經臺灣高雄地方
    法院九十四年度訴字第一０八四號刑事判決分別判處有期徒
    刑八月、四月，並與甲○○另犯之妨害性自主案件，合併定
    應執行有期徒刑四年九月確定，嗣於九十五年七月二十八日
    執行完畢等情，業有台灣高等法院被告全國前案紀錄表一份
    在卷可稽，此部份事實應堪認定。從而，被告於強制戒治處
    分期滿後五年內，再行施用第一級毒品海洛因、第二級毒品
    安非他命，並經起訴判刑，本次再次施用毒品，自應依法訴
    追。
三、核被告所為係犯毒品危害防制條例第十條第一項之施用第一
    級毒品罪，及同法第十條第二項施用第二級毒品之罪。被告
    持有第一級毒品海洛因及第二級毒品安非他命之低度行為，
    應分為施用第一級毒品海洛因、第二級毒品安非他命之高度
    行為所吸收，均不另論罪。又被告前經強制戒治後，復行多
    次施用毒品，堪認其具有毒癮，故其因施用毒品習性而先後
    多次施用毒品，足見其係分別本於一施用第一級毒品海洛因
    及第二級毒品安非他命毒品之故意而接續為之，故其於本案
    所為之施用第一級毒品及第二級毒品犯行，應皆為接續犯而
    分別均屬單純一罪。又被告所犯前開二罪，犯意各別，行為
    互異，應予分論併罰。另被告於九十四年間因施用第一級毒
    品、第二級毒品案件，經臺灣高雄地方法院九十四年度訴字
    第一０八四號刑事判決分別判處有期徒刑八月、四月，並與
    甲○○另犯之妨害性自主案件，合併定應執行有期徒刑四年
    九月確定，嗣於九十五年七月二十八日執行完畢等情，有台
    灣高等法院全國前案紀錄表一份在卷可稽。被告於有期徒刑
    執行完畢後，五年內再犯本件法定刑有期徒刑以上之罪，為
    累犯，應依刑法第四十七條第一項之規定，加重其刑。另被
    告自九十六年三月二十九日起至同年五月十五日施用第一級
    毒品海洛因部分犯行，與自九十六年三月二十九日起至同年
    六月二十四日施用第二級毒品安非他命部分犯行，雖未據起
    訴意旨論及，然此部分與前開起訴並論罪科刑部分具有裁判
    上一罪關係，已如前述，是此部分應為起訴效力所及，本院
    自得併予審酌，附此敘明。爰審酌被告為圖一己感官上之享
    受而施用毒品，此係對自身健康之戕害，危害社會非鉅、犯
    罪後於本院審理時坦承不諱之態度等一切情狀，分別量處如
    主文所示之刑，並定應執行刑，以資懲儆。扣案第一級毒品
    海洛因重０‧０九公克（驗餘淨重）為毒品危害防治條例所
    規範之毒品，已如前述，應依毒品危害防治條例第十八條第
    一項前段沒收銷燬之；扣案注射針筒均為被告所有，且供其
    預備施用第一級毒品海洛因所用之物，業據其供承在卷，爰
    依刑法第三十八條第一項第二款之規定沒收之。
據上論斷，應依刑事訴訟法第二百七十三條之一第一項、第二百
九十九條第一項前段，毒品危害防制條例第十條第一項、第二項
、第十八條第一項前段，刑法第十一條前段、第四十七條第一項
、第五十一條第五款、第三十八條第一項第二款，判決如主文。
本案經檢察官乙○○到庭執行職務
中　　華　　民　　國　　96　　年　　10　　月　　18　　日
                      刑事第七庭
                          法　官 卓穎毓
以上正本證明與原本無異。
如不服本判決，應於收受送達後十日內向本院提出上訴書狀（應
附繕本）。
　　　　　　　　　　　　　書記官  秦建華
中　　華　　民　　國　　96　　年　　10　　月　　18　　日
附錄法條：
毒品危害防制條例第十條
施用第一級毒品者，處六月以上五年以下有期徒刑。
施用第二級毒品者，處三年以下有期徒刑。
